臺灣高等法院臺中分院刑事判決　　　　　　民國九十三年度上更(一)字第二三四號
　　上　訴　人　臺灣臺中地方法院檢察署檢察官
　　被　　　告　甲○○
　　選任辯護人　謝維仁
　　被　　　告　庚○○
　　　　　　　　　　　　（現另案於臺灣臺中看守所羈押中）
　　　　　　　　己○○
　　上　訴　人
　　即　被　告　丁○○
　　　　　　　　　　　　（現另案於臺灣台中監獄執行中）
　　右三人共同
　　指定辯護人　本院公設辯護人　乙○○
右上訴人等因被告等傷害致死等案件，不服臺灣臺中地方法院中華民國九十二年十一
月六日第一審判決（民國九十二年度訴字第二○○八號，起訴案號：臺灣臺中地方法
院檢察署民國九十二年度偵字第一二七三五號、第一二九五七號、第一四七四五號）
，提起上訴，經判決後，由最高法院發回更審，本院判決如左：
　　主　　　文
原判決撤銷。
甲○○、己○○、庚○○、丁○○共同傷害人之身體，因而致人於死，甲○○、己○○各處有期徒刑捌年，庚○○、丁○○均累犯，庚○○處有期徒刑捌年陸月，丁○○
處有期徒刑拾年。
　　事　　  實
一、庚○○曾因毒品危害防制條例案件，經臺灣南投地方法院判處有期徒刑二月確定
    ，於民國（下同）九十一年八月二十五日執行完畢，丁○○因麻醉藥品管理條例
    案件，經臺灣彰化地方法院判處有期徒刑四月確定，於八十九年八月九日執行完
    畢，均仍不知悔改；丁○○因不滿其在臺中市○區○○街五六號天隆遊藝場上班
    之女友紀雪霞受鍾雙寶刁難，而萌剝奪他人行動自由及傷害之犯意，於九十二年
    二月二十五日凌晨告知其胞弟戊○○（已經原審判處有期徒刑十三年，現正由本
    院另案審理中），再由戊○○電召甲○○、己○○、庚○○三人，彼等五人遂共
    同基於犯意聯絡，於同日凌晨五時許，在上開遊藝場見面時，丁○○即將紀雪霞
    受刁難而欲共同押鍾雙寶至他處並加以毆打之事，告知戊○○、甲○○、己○○
    及庚○○，由丁○○指認鍾雙寶後，己○○乃將其所有置於車號八Ｔ－八○○三
    號自用小客車上之短鋁棒一支交給戊○○，丁○○及庚○○則分別坐於停放在遊
    藝場外之車號九Ｈ｜七七三五號及八Ｔ｜八○○三號之自用小客車內，等待戊○○、甲○○及己○○將鍾雙寶帶出，嗣鍾雙寶被帶出遊藝場外後，由戊○○、甲○○、己○○先行予以毆打，再將鍾雙寶強押入車號八Ｔ－八○○三號自用小客
    車後座，由戊○○、己○○分坐在其兩旁以控制鍾雙寶之行動自由，並由庚○○
    駕駛上開車號八Ｔ－八○○三號自用小客車，右載甲○○，後載戊○○、己○○
    、鍾雙寶，沿路找尋毆打鍾雙寶之適當地點，而丁○○則帶其所有之長鋁棒一
    支，自行駕駛車號九Ｈ－七七三五號自用小客車緊跟在後。其等車行至臺中市○○○路與大華街口時，庚○○停下車，己○○遂將鍾雙寶拉下車，戊○○、丁○○、甲○○、己○○、庚○○均明知頭部為人體之重要部位，在主觀上雖無預見
    而在客觀上均能預見如連續持鋁棒毆打、重擊人之頭部，將使頭部受創致顱內出
    血，此種傷害有引起死亡之可能，戊○○及丁○○竟仍先後分持短、長鋁棒各一
    支毆擊鍾雙寶之頭部及其他身體各部位，甲○○、己○○、庚○○則均守候於現
    場，分擔把風，待鍾雙寶因被毆打受創不支倒地後，己○○、甲○○即乘坐庚○○駕駛之前開車號八Ｔ－八○○三號自用小客車，戊○○及丁○○則乘坐上揭車
    號九Ｈ－七七三五號由丁○○駕駛之自用小客車，分別逃離現場。鍾雙寶經送醫
    後，因受頭部鈍器傷合併顱內出血腦挫傷等傷害，延至同年三月三日十八時死亡
    。
二、案經被害人鍾雙寶之胞姊辛○○訴由臺中市警察局第一分局報請臺灣臺中地方法
    院檢察署檢察官偵查起訴。
    理 　　 由
一、訊據被告甲○○固坦承其與其他共同被告於九十二年二月二十五日凌晨五時許，
    在上開天隆遊藝場外面共同毆打被害人身體及強押被害人至臺中市○○○路與大
    華街口等情不諱，惟否認有傷害被害人致死之犯行，辯稱：伊事先並未與其他共
    同被告等商議毆打被害人，伊不知道丁○○兄弟二人會將被害人打死，在臺中市
    ○○○路與大華街口該處，伊未曾動手云云。經查被告等於前述時間在天隆遊藝
    場外面共同傷害被害人及強押被害人至臺中市○○○路與大華街口之事實，業據
    被告甲○○於原審審理時供承在卷，且關於被告甲○○、己○○及共犯戊○○在
    上開遊藝場外毆打被害人該部分之事實，核與共同被告己○○、丁○○於偵查中
    所供承：「在遊藝場外，戊○○、己○○、甲○○與被害人毆打」等語亦大致相
    符，而被告甲○○雖曾於偵查中辯稱：伊不知何以去天隆遊藝場，在遊藝場外根
    本無人與被害人打架，戊○○說其與被害人吵架，伊僅係進去看熱鬧等語，惟其
    並未否認係因聽說要修理被害人而約在遊藝場外見面，且其在警訊時及偵查中亦
    均坦承：於九十二年二月二十五日五時四十二分許，有前往天隆遊藝場，伊與戊○○、己○○進入遊藝場內帶走一名綽號「阿寶」之人（即被害人）外出毆打，
    亦即伊找尋被害人之目的，係為修理被害人，欲載被害人出去打；而丁○○及庚○○則留在車上等候將被害人帶出來。伊等五人到遊藝場前，在便利商店時，丁○○提及其女友遭被害人欺負，要修理被害人，伊聽完沒有講話，庚○○講什麼
    話伊不清楚，己○○說好，快點，戊○○就說被害人很白目，等一下要拖出來帶
    到什麼地方打，伊知道戊○○拿一支鋁棒出來，亦知悉丁○○車上有另一支較長
    之鋁棒，丁○○便向全體被告說東西已備齊，故伊知道鋁棒是要用以修理被害人
    等語，核與其在原審審理中所供相符。又參以共同被告丁○○在警訊時及偵查中
    所供：因被害人經常無故刁難伊女友紀雪霞並罵髒話，故伊乃夥同其他共同被告
    毆打被害人，伊有告訴戊○○說想打被害人，伊等（即伊與被告甲○○、庚○○
    及己○○四人）在遊藝場見面之目的在於伊很想打被害人云云，故應以被告甲○○在原審審理時及於警訊、偵查中坦承犯行之供詞，較為可信。又被告甲○○於
    原審曾供稱：車子開到現場（指臺中市○○○路與大華街口之現場）有人拉被害
    人下車，伊等就直接打鍾雙寶了，伊有看到戊○○拿長鋁棒打，所以伊無法靠近
    ，丁○○是比較晚才到，伊也有看到丁○○拿鋁棒打等語（見一審訴字卷第四十
    二頁），被告庚○○亦於原審供稱：丁○○下車後，伊有看到他好像有拿鋁棒之
    類的東西，甲○○、己○○下車與被害人吵架，伊有看到戊○○拿鋁棒打死者等
    語（見同上卷第四十三頁），被告甲○○於前揭傷害被害人之現場下車後，確有
    參與圍毆被害人之行為，僅因戊○○拿長鋁棒毆打被害人，致其無法靠近被害人
    而已。
二、訊據被告庚○○雖矢口否認有何共同傷害、強押被害人及傷害被害人致死等犯行
    ，辯稱：伊不知戊○○等係要去打被害人，伊無參與打人、押人之犯意，僅係去
    遊藝場找戊○○追討欠款，伊均在車上，關於在遊藝場外是否有打被害人，何人
    在何處拿到鋁棒，及被害人遭鋁棒毆打致倒地等情，伊均不清楚等語。惟查被告
    庚○○於警訊時供稱：打被害人之人有戊○○及丁○○，係以鋁棒毆打云云，其
    於偵查中雖一度供稱：伊不清楚丁○○有無打人云云，惟嗣即改稱被告丁○○有
    打被害人，足見被告庚○○在場確實親眼目睹，且知悉被告丁○○與戊○○共同
    持鋁棒毆打被害人之事實。且如上所述，共同被告甲○○業據供承全體被告均知
    悉要毆打、教訓被害人之情形，復據共同被告己○○在警訊、偵查及原審審理中
    迭次供明：是戊○○電請庚○○到天隆遊藝場，聽到庚○○說戊○○與人吵架，
    以及丁○○之女友被人調戲，故前往幫忙等語，及共同被告丁○○在警訊時及偵
    查中供稱：因被害人經常無故刁難伊女友紀雪霞並罵髒話，故伊乃夥同其他共同
    被告毆打被害人，伊有告訴戊○○說想打被害人，伊等（即伊與被告甲○○、庚○○及己○○四人）在遊藝場見面之目的在於伊很想打被害人等語明確，況被告
    庚○○亦不諱言其親身聽聞戊○○與被害人在車上口角乃要求戊○○等人下車，
    則其應可預見戊○○等人係欲毆打教訓被害人，倘其確無共同傷害被害人之犯意
    ，何以其仍滯留在現場而未離去，甚且其在警訊時業據供承：伊聽到戊○○與人
    吵架而前往幫忙等語在卷，被告庚○○上開在警訊時所供其等五人（即本件被告
    四人，另加共犯戊○○）係前往天隆遊藝場，帶走被害人外出毆打等情，自較為
    真實可採，被告庚○○與其餘共同被告彼此間顯有共同傷害及強押被害人之犯意
    聯絡及行為分擔，被告庚○○所辯其不知其餘共同被告要去打被害人，對於被害
    人遭鋁棒毆打致倒地之事，均不清楚云云，係卸責之詞，委無足採。
三、訊據被告己○○固坦承有至天隆遊藝場找被害人及載被害人到臺中市○○○路與
    大華街口之事實，惟否認有共同傷害、強押被害人及傷害被害人致死等犯行，辯
    稱：主要係欲質問被害人何以調戲丁○○之女友，並無毆打被害人之意思，在遊
    藝場前係戊○○與被害人打起來，伊僅與被害人發生拉扯，並未參與毆打，且伊
    在被害人死亡現場僅停留一分鐘即離開等語；惟查共犯戊○○、被告甲○○及己○○在遊藝場前毆打被害人之事實，業據共同被告己○○在警訊時及偵查中供認
    在卷，核與共同被告甲○○及丁○○之供述相符，且被告己○○將被害人拖下車
    ，及在被害人遭共犯戊○○持鋁棒毆打時在車旁觀看等事實，業經共同被告甲○○於警訊時、偵查中及原審審理時供述綦詳，且據共同被告丁○○在警訊時及偵
    查中明確供稱：因被害人經常無故刁難伊女友紀雪霞並罵髒話，故伊乃夥同其他
    共同被告毆打被害人，伊有告訴戊○○說想打被害人，伊等（即伊與被告甲○○
    、庚○○及己○○四人）在遊藝場見面之目的在於伊很想打被害人，伊到現場時
    ，見戊○○拿鋁棒站在旁邊，甲○○、己○○站在另一邊，被害人當時倒在地上
    等語，又被告己○○在其提出於原審法院之自白書中亦明白坦承其下車後親眼目
    睹共犯戊○○在路旁持鋁棒毆打，約打被害人十餘下，被害人倒地頭部流血等情
    不諱，被告己○○上開所辯，殊無可採。
四、按刑法第二百七十七條第二項之傷害致死罪，此項加重結果之規定，以結果發生
    之預見可能性及加重結果與傷害行為間具因果關係，為其成立要件。本件關於被
    告甲○○、己○○有無在臺中市○○○路及大華街口與共犯戊○○、被告丁○○
    共同毆打被害人乙節，雖共同被告己○○曾於警訊時供稱：甲○○有以手打被害
    人云云，嗣於偵查中則改稱：甲○○有無打被害人，伊不知道等語，被告甲○○
    及庚○○在警訊時亦分別供稱：打人者有戊○○、丁○○及己○○等語，惟於偵
    查中則供稱：伊不清楚己○○有無打人，可能有打，伊沒有親眼看到等語，或供
    稱只看到戊○○打被害人，沒注意己○○在做什麼等語，被告甲○○、庚○○及
    己○○上開關於不利被告己○○及甲○○之供述，均有前後不一致之瑕疪，且被
    告丁○○在警訊時及偵查中均供稱：在現場自己有打被害人，戊○○亦有打被害
    人，阿峰（即被告甲○○）、阿華（即被告己○○）沒看到有無打人等語，尚無
    徒逕認定被告甲○○、己○○在臺中市○○○路及大華街口，亦有出手與共犯戊○○、被告丁○○共同毆打被害人，然觀之被告甲○○、己○○與共犯戊○○共
    同將被害人押上、由被告庚○○所駕駛在一旁等候車號八Ｔ－八○○三號自用小
    客車上，由被告庚○○開往臺中市○○○路與大華街口，再由被告己○○拉被害
    人下車，被告甲○○、己○○在車旁觀看、被告庚○○在車上等侯，迄共犯戊○○、被告丁○○持鋁棒毆打被害人致倒地不起後，被告甲○○、庚○○及己○○
    始行駕車離去等情節，被告甲○○、庚○○及己○○於共犯戊○○及被告丁○○
    在臺中市○○○路及大華街口共同持鋁棒毆打被害人時雖未親自出手毆打被害人
    ，惟彼三人所為，均屬犯罪行為之分擔，而該傷害行為仍在被告甲○○、庚○○
    及己○○與共犯戊○○、被告丁○○共同傷害被害人之共謀犯意聯絡範圍，且在
    主觀上雖無預見而在客觀上均可預見以前揭長、短鋁棒朝人體之頭部接續毆打有
    引起死亡之可能，是被告甲○○、庚○○及己○○就共犯戊○○及被告丁○○持
    鋁棒毆打被害人之傷害犯行，仍須負共同正犯之刑責。再者，持鋁棒下手毆打被
    害人之人雖為被告戊○○及丁○○二人，但持鋁棒毆打被害人之部位及威力，均
    為被告甲○○、庚○○及己○○三人事先在客觀上所可預知，故就共犯戊○○及
    被告丁○○預見如接續持鋁棒毆打、重擊被害人之頭部，將致被害人因頭部受鈍
    器傷合併顱內出血腦挫傷等傷害，而發生被害人死亡之結果，應在其等與被告甲○○、庚○○及己○○三人謀議之犯意聯絡範圍內，被告甲○○、庚○○及己○○客觀上，對於共犯戊○○及被告丁○○持鋁棒毆打被害人「致死」之加重結果
    之發生，自有預見可能性，被告甲○○、庚○○及己○○否認對被害人之傷害致
    死犯行，難予採採。
五、訊據上訴人即被告（下稱被告）丁○○矢口否認有與其他共同被告於上開時、地
    ，共同傷害被害人、強押被害人並與被告戊○○共同毆打被害人致死等犯行，辯
    稱：其他被告是戊○○召來，伊不知其等目的為何，伊沒有打被害人，亦未看到
    何人打被害人，伊到現場時，見戊○○拿鋁棒站在旁邊，甲○○、己○○站在另
    一邊，被害人當時倒在地上，嗣甲○○、己○○欲離開，故伊即叫戊○○亦離開
    ，伊在原審承認打人，係為戊○○脫罪云云。惟查前揭事實，業經被告丁○○於
    警訊時及偵查中坦承：因被害人經常無故刁難伊女友紀雪霞並罵髒話，故伊乃夥
    同其他被告毆打被害人，伊有告訴戊○○說想打被害人，伊等（即伊與被告甲○○、庚○○及己○○四人）在遊藝場見面目的在於伊很想打被害人等語明確，其
    在警訊時坦承：伊到達現場時，被害人已倒臥在地，伊有拿鋁棒打被害人等語，
    核與共同被告甲○○在警訊、偵查、及原審法院審理中所供：伊見戊○○先行毆
  打被害人至倒臥在地，丁○○到達後又毆打躺在地上之被害人，戊○○用鋁棒打
    被害人頭部讓被害人不能反抗，並持鋁棒亂揮打，丁○○用鋁棒打被害人臉部、
    頸部附近等語相符，而共同被告庚○○在警訊時亦供稱：打被害人者有戊○○及
    丁○○，其等係以鋁棒毆打等語。雖共同被告庚○○在偵查中及原審曾供稱：伊
    不清楚丁○○有無打人云云，惟嗣在原審已據供明：丁○○下車也拿一支鋁棒，
    有看到丁○○打被害人等語在卷，參以被告丁○○在偵查中亦不諱言其在打電話
    後想殺被害人，益證被告丁○○在警訊時之自白，確屬真實而可信。另共同被告
    甲○○、庚○○及己○○在原審審理時，雖均翻異前詞而改稱其等不知道被告丁○○有無持鋁棒毆打被害人云云，所為翻異，顯屬迴護被告丁○○之詞，不足採
    信。況共同被告己○○在其提出於原審之自白書中，仍供承共同被告庚○○駕車
    時，自後照鏡看到被告丁○○確實有毆打被害人，被告丁○○在本院審理時矢口
    否認有毆打、強押被害人及傷害被害人致死等犯行，顯係卸責之詞，殊無可取。
六、此外，復有偵查卷所附之錄影帶翻拍照片，足資印證被告戊○○手持鋁棒，與被
    告甲○○、己○○走向天隆遊藝場欲將被害人帶出之事實，而被害人係遭鈍器毆
    打頭部，致受頭部鈍器傷合併顱內出血腦挫傷等傷害，延至九十二年三月三日十
    八時，經臺中榮民總醫院判定死亡，亦據臺灣臺中地方法院檢察署檢察官督同檢
    驗員、法醫相驗解剖鑑定死因明確，製有相驗筆錄、解剖筆錄、相驗屍體證明書
    、驗斷書附於臺灣臺中地方法院檢察署九十二年度剖他字第十號卷可憑。被告甲○○之選任辯護人所稱：如有延誤送醫，被告甲○○僅係成立遺棄致死罪，並非
    傷害致死云云，尚有誤會。關於共犯戊○○部分，已經原審判處有期徒刑十三年
    在案（原審九十三年度訴緝字第三五一號），該案亦認定共犯戊○○與本案被告
    等均係共同正犯。至於共犯戊○○於本院審理時所證：本案僅係伊一人打被害人
    而已，伊並未毆打被害人頭部，其他被告均未在場助勢吶喊等語，係屬圖卸自己
    刑責及護其他被告之詞，不可採信。本件事證明確，被告甲○○、庚○○、己○○及丁○○所為之上開犯行，均堪認定。
七、核被告甲○○、庚○○、己○○及丁○○所為，均係犯刑法第二百七十七條第二
    項前段之傷害人之身體，因而致人於死罪、第三百零二條第一項之以其他非法方
    法剝奪他人行動自由罪。查人之頭部乃屬身體之重要部位，被告等在主觀上雖無
    預見而在客觀上均能預見，若遭鋁棒之鈍器猛力毆打，可能傷及頭部組織並導致
    顱內出血、腦挫傷等傷害，而致死亡之結果，被告丁○○、共犯戊○○分別持鋁
    棒毆打被害人頭部，被告等對該舉止可能導致被害人死亡之結果，在主觀上雖無
    預見而在客觀上均能預見，且其等下手實施傷害之行為與被害人死亡之結果間，
    亦有相當因果關係，被告甲○○、庚○○、己○○、丁○○、與共犯戊○○五人
    就上開傷害人之身體因而致人於死罪及剝奪他人行動自由罪，彼此有犯意聯絡及
    行為分擔，為共同正犯。被告等與共犯戊○○於前揭時地，先後二次毆打被害人
    鍾雙寶，係出於接續傷害之犯意，鍾雙寶並因遭接續毆打傷害，以致傷重不治死
    亡，該加重結果之發生，為被告等客觀上能預見，而主觀上無預見，則被告等該
    部分行為，僅應成立傷害致人於死罪，而無另構成普通傷害罪之可言。被告四人
    及共犯戊○○所犯剝奪他人行動自由罪及傷害致死罪二罪間，有方法結果之牽連
    關係，為牽連犯，應從一重之傷害致死罪處斷。被告庚○○曾因毒品危害防制條
    例案件，經臺灣南投地方法院埔里簡易庭判處有期徒刑二月確定，嗣於九十一年
    八月二十五日執行完畢；被告丁○○因麻醉藥品管理條例案件，經臺灣彰化地方
    法院判處有期徒刑四月確定，於八十九年八月九日執行完畢，有臺灣臺中地方法
    院檢察署刑案資料查註紀錄表、臺灣高等法院被告全國前案紀錄表各一份附卷可
    稽，被告庚○○及丁○○於執行完畢後五年內再犯本件有期徒刑以上之罪，皆為
    累犯，均應依法加重其刑。又被告甲○○、己○○、庚○○及丁○○四人在遊藝
    場前傷害被害人之犯行，雖未據公訴人提起公訴，惟因該部分犯行，與被告甲○○、庚○○、己○○三人及被告丁○○、共犯戊○○前開在臺中市○○○路與大
    華街口所犯之傷害及傷害致死犯行，有接續行為之一部分關係，為起訴效力所及
    ，本院就此部分犯行，自應予以審酌。原判決對於被告等予以論罪科刑，固非無
    見，惟查原判決認本案共同傷害人之身體，因而致人於死罪部分，僅止於被告丁○○及共犯戊○○，而不及於甲○○、己○○、庚○○三人，即有未合；又被告
    等均無另成立普通傷罪之可言，已如上述，而原判決認為被告等均應另構成該罪
    名，亦有未洽。檢察官上訴意旨指摘原判決認事用法有欠適當，洵屬有理由，被
    告丁○○上訴意旨仍執陳詞否認犯罪，指摘原判決不當，雖無理由，惟原判決既
    有上述可議之處，即屬無可維持，仍應由本院將原判決予以撤銷改判，爰審酌被
    告庚○○有違反毒品危害防制條例之前科，被告丁○○有違反麻醉藥品管理條例
    之前科，均於執行完畢後未滿五年，即又再犯本件之罪，被告甲○○、庚○○及
    己○○三人僅因與戊○○為朋友關係，即挺身出面與共犯戊○○之兄即被告丁○○共同謀議傷害他人身體、剝奪他人之行動自由，及其等犯罪之動機，所生之危
    害，犯罪後之態度等一切情狀，各量處被告甲○○、庚○○及己○○如主文第二
    項所示之刑，又被告丁○○僅因不滿被害人對其女友紀雪霞有刁難之情事，即持
    鋁棒重擊被害人之頭部行兇，對受傷倒臥於地之被害人未施以救治，即逃離現場
    ，致被害人因而受傷致死，其惡性非輕，犯後亳無悔意，迄未與被害人家屬達成
    民事和解等一切情狀，量處被告丁○○如主文第二項所示之刑。關於被告丁○○
    、戊○○各持以傷害被害人致死所用之鋁棒二支，均未扣案，既非屬違禁物，為
    避免將來執行之困難，爰不另為沒收之諭知，併此敘明。
八、被告己○○經合法傳喚，無正當理由不到庭，爰不待其陳述，逕行判決。
九、據上論斷，應依刑事訴訟法第三百六十九條第一項前段、第三百六十四條、第二
    百九十九條第一項前段、第三百七十一條，刑法第二十八條、第二百七十七條第
    二項前段、第三百零二條第一項、第五十五條、第四十七條，罰金罰鍰提高標準
    條例第一條前段，判決如主文。
本案經檢察官丙○○到庭執行職務。
中　　　華　　　民　　　國　　　九十三　 年　　  十二     月    二十一  日
                                   　 臺灣高等法院臺中分院刑事第十庭
                                       　　 審判長法　官  林　照　明
                                             　　 法　官  林　清　鈞
                                            　　　法　官　吳　重　政
右正本證明與原本無異。
如不服本判決應於收受送達後十日內向本院提出上訴書狀，其未敘述上訴之理由者並
得於提起上訴後十日內向本院補提理由書（均須按他造當事人之人數附繕本）。
                                                  書記官  劉  建  智
中　　　華　　　民　　　國　　　九十三　 年　　  十二     月   二十八   日
附錄：
刑法第二百七十七條：
傷害人之身體或健康者，處三年以下有期徒刑、拘役或一千元以下罰金。
犯前項之罪因而致人於死者，處無期徒刑或七年以上有期徒刑，致重傷者，處三年以
上十年以下有期徒刑。
                                                                        Ｉ
